臺灣澎湖地方法院刑事判決　　　　　　　 94年度簡上字第3號
上　訴　人
即　被　告　乙○○　男　57歲.
上列上訴人因竊盜案件，不服本院馬公簡易庭中華民國94年4月7
日94年度馬簡字第34號第一審簡易判決（聲請簡易判決處刑案號
：臺灣澎湖地方法院檢察署93年度偵字第610號），提起上訴，
本院管轄之第二審地方法院合議庭判決如下：
    主  文
上訴駁回。
    事  實
一、乙○○為臺灣百樂綠股份有限公司（下稱百樂綠公司）總經
    理，並擔任該公司承包澎湖縣馬公市鎖港垃圾掩埋場第二期
    垃圾處理工程之現場負責人，該工程需使用大量土方作為覆
    蓋垃圾之用，契約價金亦已包含購買土方之費用，惟乙○○
    見到工地現場附近置有鎖港里里長甲○○負責看管之土方一
    堆，為利於工程進行，即未經甲○○同意，基於意圖為百樂
    綠公司不法所有之概括犯意，自民國93年7月14日起至同年8
    月16日止，指示不知情之丙○○以鏟裝機（俗稱山貓）在該
    處挖取前開土方共計248.5立方公尺，作為覆蓋垃圾使用，
    以省卻該公司另行支出購買土方之勞費。嗣因乙○○與鎖港
    里民溝通未果，甲○○報警偵辦，始知上情。
二、案經甲○○訴由澎湖縣警察局馬公分局報請台灣澎湖地方法
    院檢察署檢察官聲請簡易判決處刑。
　　理  由
一、訊據被告乙○○矢口否認竊盜犯行，辯稱：不知丙○○在現
    場挖取之土方為他人所有，也未曾指示使用現場土方云云。
    惟查：
（一）被告擔任百樂綠公司承包澎湖縣馬公市鎖港垃圾掩埋場第
      二期垃圾處理工程之現場負責人，該工程進行當中，曾由
      公司員工丙○○於93年7月14日至8月16日為止，以鏟裝機
      挖取一旁鎖港里里長甲○○看管之他人所有土方一堆，作
      為垃圾掩埋之用，挖取總量為248.5立方公尺之事實，為
      被告所自承在卷，並經證人即百樂綠公司員工丙○○、澎
      湖縣環保局員工吳政樺、澎湖縣馬公市公所員工吳明任、
      馬公市鎖港里里長甲○○證述無誤，且有澎湖縣政府函四
      件、現場照片四張附卷可稽，堪認屬實。
（二）土方為有價值之物品，乃各項工程所必須，被告身為百樂
      綠公司總經理，依其專業，對此自應知情，故丙○○取用
      之前開土方，被告依其職務性質，當然明知非百樂綠公司
      所購買，據此即可判斷為他人所有，極為明確。且百樂綠
      公司承包前開工程之契約價金當中，已經包含該公司購買
      土方之成本，被告又屢次接洽購買土方之事務一節，業據
      被告自承在卷，並有被告提出之估價單一紙附卷可稽，被
      告明知應自備土方施工，卻取用現場非百樂綠公司所有之
      土方，則被告明知該等土方為他人所有之物，自堪認定。
      至於發包單位示範施工方式時，曾取用該等土方作為掩埋
      之用，雖據證人丙○○、吳明任陳明在卷，但發包單位有
      權使用土方，不能代表被告亦有權使用土方，當中分際，
      應屬清晰，且發包單位示範當時，亦當場表明被告須另行
      購買覆土一節，亦經證人吳明任證述無誤，故被告以發包
      單位之示範過程，作為合理自己使用他人物品之抗辯，進
      而聲稱不知該等土方為他人所有云云，顯屬無據。
（三）百樂綠公司員工丙○○取用前開他人所有土方，並非自己
      擅自起意，而係出自被告授意一節，業據證人丙○○於警
      訊中證述明確，衡情丙○○乃受雇之人，土方來源如何，
      非其所顧慮，當然是權利關係越單純越好，僅被告才有取
      用他人土方之動機，故被告辯稱未授意丙○○取用他人土
      方云云，證人丙○○於審理中改稱未經被告授意云云，與
      事證不符，顯屬事後迴護之詞，亦無可取。
（四）綜上所述，被告所為辯解，均不能採，本案事證明確，被
      告犯行足堪認定。
二、核被告所為，係犯刑法第320條第1項之竊盜罪。被告利用不
    知情之丙○○竊取土方，應屬間接證犯，其多次犯行，時間
    緊接，手法相同，所犯為構成要件相同之罪名，顯係基於概
    括犯意所為，應依連續犯之規定以一罪論，並加重其刑。原
    審因而適用刑法第56條、第320條第1項、第41條第1項前段
    、罰金罰鍰提高標準條例第1條前段、第2條等法律規定，斟
    酌被告素行尚可，但犯罪所得不低，又未盡力彌補犯罪所生
    損害，惟犯罪後尚稱坦承，態度大致良好等情形，量處有期
    徒刑4月，如易科罰金，以銀元300元折算1日之刑罰，認事
    用法俱無不合，量刑亦稱妥適，被告上訴意旨否認犯行，尚
    非有理，應予駁回上訴。
三、被告聲請訊問證人吳政樺、吳登聰、洪重修、池東企業社鍾
    先生等人，欲證明被告曾試圖向他人購買土方之事實。然而
    ，證人即使證明被告有此意向，並不足以證明被告即無意取
    用他人土方。事實上，因為被告有意購買土方，所以可以推
    論被告明知土方乃有價值之物品，而可能使被告萌生節省費
    用擅用他人土方之動機。也正因為被告接洽土方買賣後又未
    實際購買反而擅用他人土方，所以更可以明確判斷被告竊盜
    犯意。因此，被告聲請訊問上述四名證人，顯無必要，不予
    傳訊。
據上論斷，應依刑事訴訟法第455條之1第3項、第368條，判決如
主文。
本案經檢察官吳志中到庭執行職務。
中　　華　　民　　國　　94　　年　　7 　　月　　27　　日
                  刑事庭  審判長法  官  管安露
                                法  官  李宛玲
                                法  官  陳介安
以上正本證明與原本無異。
本件不得上訴。
中　　華　　民　　國　　94　　年　　7 　　月　　27　　日
　　　　　　　　　　　　        書記官　劉竹苞
